hu: Feszített labda belső szerkezete: Belső légzsák; Levegő nélküli tömör mag; Butil belső légzsák; Habszivacs mag; Hibrid (habszivacs + levegő); Injektált habszivacs mag; Fröccsöntött habszivacs mag; Latex belső légzsák; Nyílt cellás habszivacs mag; Egyéb
ko: 더블엔드 백 코어 유형: 공기 주머니; 에어리스 솔리드 코어; 부틸 공기 주머니; 폼 코어; 하이브리드(폼 + 공기); 인퓨즈드 폼 코어; 사출 성형 폼 코어; 라텍스 공기 주머니; 오픈셀 폼 코어; 기타
th: ประเภทแกนถุงแบบสองด้าน: ถุงลมด้านใน; แกนแข็งไร้ลม; ถุงลมบิวทิลด้านใน; แกนโฟม; ไฮบริด (โฟม + ลม); แกนโฟมอินฟิวส์; แกนโฟมฉีดขึ้นรูป; ถุงลมลาเท็กซ์ด้านใน; แกนโฟมโอเพนเซลล์; อื่นๆ
zh-CN: 双端袋芯型: 气囊; 无气实心内胆; 丁基橡胶气囊; 泡沫内胆; 混合型（泡沫 + 空气）; 注胶泡沫内胆; 注塑泡沫内胆; 乳胶气囊; 开孔泡沫内胆; 其他
it: tipo di nucleo del sacco a doppia estremità: Camera d'aria; Anima solida senz'aria; Camera d'aria in butile; Anima in schiuma; Ibrido (schiuma + aria); Anima in schiuma infusa; Anima in schiuma stampata a iniezione; Camera d'aria in lattice; Anima in schiuma a celle aperte; Altro
sk-SK: Typ jadra boxovacej lopty: Vzduchový mechúr; Pevné jadro bez vzduchu; Butylový vzduchový mechúr; Penové jadro; Hybridné (pena a vzduch); Jadro z infúznej peny; Jadro zo vstrekovanej peny; Latexový vzduchový mechúr; Jadro z peny s otvorenými bunkami; Iný
fi: Kaksipäinen säkin koostumus: Ilmarakko; Ilmaton kiinteä ydin; Butyyli-ilmarakko; Vaahtoydin; Hybridi (vaahto + ilma); Infuusio-vaahtoydin; Ruiskuvalettu vaahtoydin; Lateksi-ilmarakko; Avosoluinen vaahtoydin; Muu
en: Double-end bag core type: Air bladder; Airless solid core; Butyl air bladder; Foam core; Hybrid (foam + air); Infused foam core; Injection molded foam core; Latex air bladder; Open-cell foam core; Other
sv: Kärntyp för dubbeländad slag-/boxningssäck: Luftblåsa; Luftfri massiv kärna; Luftblåsa av butyl; Skumkärna; Hybrid (skum + luft); Gjuten skumkärna; Formsprutad skumkärna; Luftblåsa av latex; Kärna av skum med öppna celler; Övrigt
pt-BR: Tipo de núcleo de saco de extremidade dupla: Câmara de ar; Núcleo sólido sem ar; Câmara de ar de butil; Núcleo de espuma; Híbrido (espuma + ar); Núcleo de espuma infundida; Núcleo de espuma moldada por injeção; Câmara de ar de látex; Núcleo de espuma de célula aberta; Outros
el: Τύπος πυρήνα σάκου διπλού άκρου: Αεροθάλαμος; Συμπαγής πυρήνας (χωρίς αέρα); Αεροθάλαμος βουτυλίου; Πυρήνας αφρού; Υβριδικό (αφρός + αέρας); Πυρήνας εγχυμένου αφρού; Πυρήνας αφρού έγχυσης; Αεροθάλαμος λάτεξ; Πυρήνας αφρού ανοικτών κυψελών; Άλλο
pl: Typ rdzenia gruszki refleksowej: Dętka; Pełny rdzeń bez powietrza; Dętka butylowa; Rdzeń piankowy; Hybrydowy (pianka + powietrze); Rdzeń z pianki wtryskiwanej; Rdzeń z formowanej wtryskowo pianki; Dętka lateksowa; Rdzeń z pianki otwartokomórkowej; Inne
ru: Тип сердечника пневмогруши: Воздушная камера; Сплошная сердцевина без воздуха; Бутиловая воздушная камера; Пенная сердцевина; Гибридная (пена + воздух); Инжектированная пена; Пена, отлитая под давлением; Латексная воздушная камера; Сердцевина из пены с открытыми порами; Другое
cs: Typ jádra vaku s dvojitým koncem: Vzduchová duše; Pevné jádro bez vzduchu; Butylová vzduchová duše; Pěnové jádro; Hybridní (pěna a vzduch); Jádro z infuzované pěny; Jádro ze vstřikované pěny; Latexová vzduchová duše; Jádro z pěny s otevřenými buňkami; Jiné
es: Tipo de núcleo de bolsa de doble extremo: Cámara de aire; Núcleo sólido sin aire; Cámara de aire de butilo; Núcleo de espuma; Híbrido (espuma y aire); Núcleo de espuma infundida; Núcleo de espuma moldeada por inyección; Cámara de aire de látex; Núcleo de espuma de celda abierta; Otro
da: Posekernetype med to ender: Luftblære; Luftløs massiv kerne; Butyl-luftblære; Skumkerne; Hybrid (skum + luft); Injiceret skumkerne; Sprøjtestøbt skumkerne; Latex-luftblære; Kerne i åbencellet skum; Andet
bg-BG: Тип вътрешно ядро на двустранна боксова круша: Въздушен плондер; Плътно ядро без въздух; Бутилов въздушен плондер; Ядро от пяна; Хибридно (пяна + въздух); Ядро от инфузирана пяна; Ядро от инжекционно формована пяна; Латексов въздушен плондер; Ядро от пяна с отворени клетки; Друго
nb: Dobbeltsidig posekjernetype: Luftblære; Luftløs massiv kjerne; Luftblære av butyl; Skumkjerne; Hybrid (skum + luft); Injisert skumkjerne; Sprøytestøpt skumkjerne; Luftblære av lateks; Skumkjerne med åpne celler; Annet
de: Kernart des Double-End-Balls: Luftblase; Luftloser fester Kern; Butyl-Luftblase; Schaumstoffkern; Hybrid (Schaumstoff + Luft); Infundierter Schaumstoffkern; Spritzgegossener Schaumstoffkern; Latex-Luftblase; Offenzelliger Schaumstoffkern; Sonstige
fr: Type de noyau du sac de frappe double extrémité: Vessie à air; Noyau plein sans air; Vessie à air en butyle; Noyau en mousse; Hybride (mousse + air); Noyau en mousse infusée; Noyau en mousse moulé par injection; Vessie à air en latex; Noyau en mousse à cellules ouvertes; Autre
lt-LT: Dvigubo bokso maišo šerdies tipas: Oro pūslė; Tvirtas beoris vidus; Butilo oro pūslė; Porolono vidus; Hibridinis (porolonas ir oras); Įlieto porolono vidus; Įpurškiamo porolono vidus; Latekso oro pūslė; Atvirų porų porolono vidus; Kita
zh-TW: 雙端拳擊球內芯類型: 氣囊; 無氣實心球膽; 丁基橡膠氣囊; 泡棉球膽; 混合式 (泡棉 + 空氣); 注入式泡棉球膽; 射出成型泡棉球膽; 乳膠氣囊; 開放式發泡泡棉球膽; 其他
pt-PT: tipo de núcleo de saco de extremidade dupla: Câmara de ar; Núcleo sólido sem ar; Câmara de ar de butil; Núcleo de espuma; Híbrido (espuma + ar); Núcleo de espuma infundida; Núcleo de espuma moldada por injeção; Câmara de ar de látex; Núcleo de espuma de células abertas; Outro
tr: Çift uçlu boks torbası çekirdek türü: Hava kesesi; Havasız dolgu çekirdek; Bütil hava kesesi; Köpük çekirdek; Hibrit (köpük + hava); Enjekte köpük çekirdek; Enjeksiyon kalıplı köpük çekirdek; Lateks hava kesesi; Açık hücreli köpük çekirdek; Diğer
ro-RO: Tip de miez de sac cu două capete: Cameră de aer; Miez solid fără aer; Cameră de aer din butil; Miez din spumă; Hibrid (spumă + aer); Miez din spumă infuzată; Miez din spumă turnată prin injecție; Cameră de aer din latex; Miez din spumă cu celule deschise; Altele
nl: Dubbelzeidig zak kerntype: Luchtblaas; Massieve kern zonder lucht; Luchtblaas van butyl; Schuimkern; Hybride (schuim + lucht); Geïnfuseerde schuimkern; Spuitgegoten schuimkern; Luchtblaas van latex; Kern van opencellig schuim; Overige
vi: Loại lõi túi hai đầu: Túi khí; Lõi đặc không khí; Túi khí butyl; Lõi xốp; Hỗn hợp (xốp + khí); Lõi xốp đúc; Lõi xốp ép phun; Túi khí cao su; Lõi xốp bọt hở; Khác
ja: 両端バッグコアタイプ: 空気袋 (エアブラダー); エアレスソリッドコア; ブチル空気袋 (ブチルエアブラダー); フォームコア; ハイブリッド (フォーム+空気); インフューズドフォームコア; 射出成形フォームコア; ラテックス空気袋 (ラテックスエアブラダー); オープンセルフォームコア; その他
hr-HR: Tip jezgre s dvostrukim krajem: Zračni mjehur; Čvrsta jezgra bez zraka; Butilni zračni mjehur; Pjenasta jezgra; Hibridna (pjena + zrak); Infuzirana pjenasta jezgra; Injekcijski prešana pjenasta jezgra; Zračni mjehur od lateksa; Pjenasta jezgra otvorenih ćelija; Ostalo
sl-SI: Vrsta jedra hitre žoge na dveh elastikah: Zračni mehur; Polno jedro brez zraka; Zračni mehur iz butila; Penasto jedro; Hibrid (pena in zrak); Injektirano penasto jedro; Penasto jedro, oblikovano z brizganjem; Zračni mehur iz lateksa; Penasto jedro z odprtimi celicami; Drugo